Inventaris van het archief van het Ministerie van Buitenlandse Zaken, 1813-1870
Nationaal Archief, Den Haag
- OP ONDERWERP GEORDENDE STUKKEN, 3
  - Betrekkingen met het buitenland, 3.6
    - Algemeen, 3.6.1
      - Politieke rapportage door Nederlandse diplomatieke vertegenwoordigers in het buitenland, 3.6.1.2
        - Politieke of staatkundige depêches., 1853-1870; 2769-2833, 3745; 65 pakken
          - Stockholm, Kopenhagen, St. Petersburg, Washington, Berlijn, 1867, 2822
          - Frankfurt, Munchen, Constantinopel, Florence, Rome, 1867, 2823
          - Brussel, Parijs, Wenen, Londen, 1867, 2824
          - Wenen, 1868, 2825
          - Wenen, Berlijn, Stockholm, St. Petersburg, 1868, 2826
          - Florence, Constantinopel, Rome, Brussel, 1868, 2827
          - Parijs, 1868, 2828
          - Londen, Washington, 1868, 2829
          - St. Petersburg, Japan, Stockholm, Parijs, Washington, 1869, 2830
          - Brussel, Londen, Florence, Rome, 1869, 2831
          - Wenen, Rome, Florence, Londen, Brussel, 1870, 2832
          - Parijs, Berlijn, St. Petersburg, Stockholm, Constantinopel, Washington, 1870, 2833
        - Korte inhoud van diplomatieke depêches, ontvangen in de maanden juni - december 1866., 3553; 1 pak
        - Rapporten van raden en secretarissen van legatie., 1866-1870; 3525; 1 omslag
        - Afschriften van en uittreksels uit de diplomatieke depêches van juli 1870 tot en met februari 1871., 3554; 1 pak
      - Internationale verdragen, 3.6.1.3
        - Traktaten, met andere mogendheden aangegaan. Gedrukt., 1814-1830; 788-789; 2 pakken
          - 1814-1815, 788
          - 1816-1830, 789
        - Volmachten tot het ondertekenen van traktaten, met vreemde mogendheden te sluiten., 1814-1870; 1784, 3259; 2 pakken
          - 1814 - 1848, genummerd 1 - 115, 1784
          - 1849-1870, 3259
        - Traktaten, met andere mogendheden aangegaan, genummerd 1 - 399., 1814-1870; 782-787, 1781-1783, 3249-3258; 19 pakken
          - 1814 juli - 1815 mrt., nrs. 1 - 19, 782
          - 1815 mei - okt., nrs. 20 - 29, 783
          - 1815 okt. - 1817 sep., nrs. 30 - 56, 784
          - 1817 okt. - 1818 mei, nrs. 57 - 62, 785
          - 1818 juni - 1820 dec., nrs. 63 - 74, 786
          - 1821 feb. - 1829 mei, nrs. 75 - 109, 787
          - 1831 jan. - 1839 jan. 19, nrs. 110 - 140, 1781
          - 1839 jan. 21 - 1841 nov. 6, nrs. 141 - 161, 1782A
          - Tractaten met en betreffende België 1839-1841, 1782B; 1 omslag
            Niet raadpleegbaar
          - 1841 nov. 9 - 1848 aug., nrs. 162 - 190a, 1783
          - 1848 dec. - 1851 dec., nrs. 191 - 211, 3249
          - 1852 jan. - 1853 sep., nrs. 212 - 233a, 3250
          - 1853 dec. - 1856 jan., nrs. 234 - 253a, 3251
          - 1856 feb. - dec., nrs. 254 - 272, 3252
          - 1857, nrs. 273 - 283, 3253
          - 1858 - 1860, nrs. 284 - 303, 3254
          - 1861 - 1864, nrs. 304 - 337, 3255
          - 1864 mrt. - aug., nrs. 338 - 358, 3256
          - 1866 okt. - 1868 sep. 4, nrs. 359 - 376, 3257
          - 1868 sep. 8 - 1870 dec., nrs. 377 - 399, 3258
        - Ingekomen en minuten van uitgaande brieven over het geven van geschenken ter gelegenheid van het ondertekenen van traktaten met vreemde mogendheden gesloten., 1815-1839; 3260; 1 pak
        - Afschriften en gedrukte exemplaren van verschillende traktaten tussen Nederland en andere mogendheden gesloten., 1837-1867; 3551; 1 pak
        - Nederlandse vertaling van de inhoud van enige traktaten., 1840-1857; 3552; 1 pak
        - Turkse traktaten., ongedateerd; 1777-1780; 4 stukken
          - Afschrift in de Turkse taal van het traktaat van vriendschap, handel en scheepvaart tussen sultan Muhamet IV en de Staten-Generaal der Verenigde Nederlanden gesloten in september 1680, met de ratificatie, 1777
          - Afschrift in de Turkse taal van het traktaat van vriendschap, handel en scheepvaart tussen sultan Muhamet IV en de Staten-Generaal der Verenigde Nederlanden gesloten in september 1680, 1778
          - Franse vertaling van het traktaat van vriendschap, handel en scheepvaart tussen sultan Muhamet IV en de Staten-Generaal der Verenigde Nederlanden gesloten in september 1680, 1779
          - Franse vertaling van het traktaat van vriendschap, handel en scheepvaart tussen sultan Mahmoed en de Franse koning Louis XV gesloten in juni 1740, 1780
        - Lijsten van traktaten met vreemde mogendheden gesloten in de zeventiende tot en met negentiende eeuw., ongedateerd; 799; 1 pak
        - Lijsten van traktaten sinds 1813 gesloten., ongedateerd; 3580; 1 pak
    - Staatkundige, politieke en militaire aangelegenheden, 3.6.2
      - Aangelegenheden met betrekking tot het grondgebied van de staat, 3.6.2.1
        - Soevereiniteit en Europese verhoudingen, 3.6.2.1.1
          - Briefwisseling met de afgevaardigden op het Wener congres G.C. baron van Spaen van Voorstonde, H.C.E. baron von Gagern en F.M. baron Goubau'd Hovorst., 1814-1815; 728; 1 pak
          - Brieven van K.W. Freiherr von Humboldt aan de Soevereine Vorst, later Koning, gezonden., 1814-1815; 792; 1 pak
            Betreft de geheime bijeenkomsten van de gezanten der grote mogendheden met de Franse gedelegeerden.
          - Stukken betreffende de met Groot-Brittannië op 13 augustus 1814 gesloten conventie, voor zover deze betrekking heeft op de teruggave der Nederlandse bezittingen in Indië en het traktaat van 17 maart 1824, omtrent de wederzijdse belangen en rechten aldaar., 1814-1824; 711-714; 4 pakken
            - 1814 mei 9 - 1818 dec. 9, 711
            - 1817 okt. 16 - 1820 apr. 17, 712
            - 1820 juni 10 - 1823 aug. 7, 713
            - 1823 aug. 17 - 1824 mrt. 31, 714
          - Stukken ontvangen en opgemaakt door J.G. baron Verstolk van Soelen, commissaris-generaal voor de regeling der inbezitneming van het Belgisch gedeelte der Overmaase departementen. Met een inhoudsopgave., 1815; 726-727; 2 pakken
            - 1815 apr. 26 - aug. 25; met een inhoudsopgave, 726
            - 1815 aug. 26 - okt. 15, 727
          - Stukken betreffende de woelingen der Franse bannelingen en de licentie der drukpers in de Zuidelijke Nederlanden., 1817; 770; 1 omslag
          - Opgave van de gedurende de jaren 1816 - 1824 gevoerde briefwisseling over het sluiten van een traktaat met Groot-Brittannië ten aanzien van Sumatra, alsmede brieven over een voor de Indische regering vast te stellen instructie ter uitvoering van het traktaat van 17 maart 1824., 715; 1 omslag
          - Stukken betreffende de briefwisseling met de Nederlandse gevolmachtigden bij de Conferentie te Londen en met de Nederlandse ambassadeur aldaar over de Nederlandse en Belgische aangelegenheden., 1830-1839; 682, 1695-1704; 11 pakken
            - 1830 sep. - dec., 682
            - 1831 jan. - juni, 1695
            - 1831 juli - dec., 1696
            - 1832 jan. - apr., 1697
            - 1832 mei - aug., 1698
            - 1832 sep. - nov., 1699
            - 1832 dec. - 1833 mrt., 1700
            - 1833 apr. - okt., 1701
            - 1833 nov. - 1834 aug., 1702
            - 1838, 1703
            - 1839 jan. - juni, 1704
          - Stukken betreffende de briefwisseling met de Nederlandse gezanten in het buitenland en met de vreemde gezanten in Nederland over de Nederlandse en Belgische aangelegenheden, welke ter Conferentie te Londen werden behandeld., 1831-1839; 1705-1706; 2 pakken
            - 1831 aug. - 1833 aug., 1705
            - 1838 jan. - 1839 aug., 1706
          - Staatscouranten en geschreven stukken, waarin de redevoeringen zijn vermeld, welke door de minister van Buitenlandse Zaken in de vergaderingen van de Tweede Kamer der Staten-Generaal zijn gehouden over de Nederlandse en Belgische aangelegenheden., 1831-1840; 1708; 1 pak
          - Briefwisseling tussen het departement en J.G. baron Verstolk van Soelen, gevolmachtigde van de koning der Nederlanden om deel te nemen aan de Kabinetsconferentie te Wenen voor de Duitse aangelegenheden., 1833-1834; 1712-1713, 1927-1928; 4 pakken
            - Brieven ingekomen bij en opgemaakt door het Ministerie van Buitenlandse Zaken, 1712
            - Brieven ingekomen bij en opgemaakt door J.G. baron Verstolk van Soelen, 1927
            - Protocollen van de zittingen der Kabinetsconferentie te Wenen, 1713
            - Protocollen van de zittingen der Kabinetsconferentie te Wenen, 1928
          - Briefwisseling met W.J. graaf van Reede, belast met een zending naar Biberich ten einde de agnaten van Nassau terug te brengen van hun weigering om toe te stemmen in de afstand van het Waalse gedeelte van Luxemburg., 1834; 1714, 1929; 2 pakken
            - 1834, 1714
            - 1834, 1929
          - Kranten, waarin artikelen over de Nederlandse en Belgische aangelegenheden zijn geplaatst., 1834-1838; 1709-1711; 3 pakken
            - The Times; The Observer, 1709
            - The Morning Post; The Globe, 1710
            - The Morning Herald; The Morning News; The Morning Chronicle; The Standard; The Courier; Albany Weekly Gazette; John Bull; Le National; Le Temps; La Quotidienne; La France; Allgemeine Staats-Zeitung; Journal de la Haye; Amsterdamsche Courant, 1711
          - Stukken betreffende een voorstel van mr. P.L.J.S. van Gobbelschroy om in België een contra-revolutie op gang te brengen., 1838-1839; 1718; 1 omslag
          - Ingekomen en minuten van uitgaande brieven betreffende de overgave van grondgebied en forten, ter uitvoering van het traktaat van 19 april 1839, benevens briefwisseling met de Koninklijke commissarissen, belast met het voorlopig bestuur in Limburg, met de Koninklijke commissaris, bekleed met het opperste burgerlijk gezag in Limburg, en met de Koninklijke-Groothertogenlijke commissaris in Luxemburg., 1839-1842; 1717; 1 pak
          - Ingekomen en minuten van uitgaande brieven over de vertogen van Groot-Brittannië aangaande de met het traktaat van 17 maart 1824 beweerde strijdige handelingen ten opzichte van Sumatra., 1839-1846; 1771; 1 pak
          - Ingekomen en minuten van uitgaande brieven betreffende de uitwisseling van archieven van Belgisch en Nederlands Limburg., 1841-1845; 3498; 1 omslag
          - Stukken betreffende het opdragen van het protectoraat over de republiek van Hollandse Zuid-Afrikanen, genaamd Natal, aan het Nederlandse staatshoofd., 1842-1843; 3644; 1 doos
          - Ingekomen en minuten van uitgaande brieven over de Nederlandse bezittingen aan de Kust van Guinee., 1849-1870; 2999-3002; 4 pakken
            - 1849-1866, 2999
            - 1867-1868, 3000
            - 1868-1870, 3001
            - 1870, 3002
          - Ingekomen en minuten van uitgaande brieven over de met Groot-Brittannië en Ierland te voeren onderhandelingen over Sumatra in verband met het traktaat van 17 maart 1824., 1852-1870; 3136; 1 pak
          - Ingekomen en minuten van uitgaande brieven over het houden van een congres te Parijs ter bespreking der Europese aangelegenheden., 1863-1864; 3010; 1 pak
          - Bepalingen betreffende de uitgestrektheid van de territoriale zee en het recht van visitatie der schepen in dat gebied., 1863-1869; 3497; 1 omslag
          - Ingekomen en minuten van uitgaande brieven over de betrekkingen tussen volken in de Oost-Indische Archipel en Europese mogendheden over het Turkse consulaat te Singapore., 1864-1870; 3076; 1 pak
        - Vaststelling en onderhoud van grenzen: België, 3.6.2.1.2
          1. Deze rubriek bevat ook verdragen en ratificaties.
          2. De kaarten met betrekking tot de grensscheiding met België berusten bij de Afdeling Kaarten en Tekeningen. (oude berging: kast H 5).
          - Stukken betreffende de regeling der grensscheiding tussen Nederland en België en over de wederzijdse afstand van grondgebied., 1830-1839; 1707; 1 pak
          - Ingekomen en minuten van uitgaande stukken betreffende de grensscheiding tussen Baarle-Nassau en Baarle-Hertog. Met een inhoudsopgave., 1839-1847; 3635; 1 pak
          - Ingekomen en minuten van uitgaande brieven over de regeling der grensscheiding met België en de afpaling der grenzen., 1839-1849; 1727-1730; 4 pakken
            - 1839 juni - 1840 mei, 1727
            - 1840 juni - 1842 dec., 1728
            - 1843 jan. - nov., 1729
            - 1843 nov. - 1849 juni, 1730
          - Stukken betreffende het sluiten en ratificeren van het traktaat van 5 november 1842 ter aanvulling en opheldering van dat, tussen Nederland en België gesloten op 19 april 1839, en ter vaststelling van zekere punten, die daarin niet zijn geregeld., 1842-1843; 3614; 1 omslag
          - Ingekomen en minuten van uitgaande brieven betreffende de regeling der grenzen tussen de gemeenten Clinge en Kieldrecht, Baarle-Nassau en Baarle-Hertog., 1842-1870; 1731, 2987; 2 pakken
            - 1842-1848, 1731
            - 1849-1870, 2987
          - Overeenkomst, tussen Nederland en België gesloten tot regeling van de afwatering van Vlaanderen door het kanaal van Terneuzen, alsmede de minuut van de ratificatie daarvan., 1843; 3615; 1 pak
          - Stukken betreffende het sluiten en ratificeren van een overeenkomst, op 8 augustus 1843 te Maastricht gesloten, betreffende de grensscheiding tussen het Koninkrijk der Nederlanden en het Koninkrijk België., 3616; 1 pak
          - Proces-verbaal betreffende de plaatsing van grenspalen tussen de Nederlandse gemeente Klinge en de Belgische gemeenten Kieldrecht, Vracene, Klinge en Kempzeke., 1844; 3617; 1 stuk
          - Reglement voor het onderhoud en de instandhouding der grenspalen bedoeld in het traktaat van 8 augustus 1843., 1847; 3619; 1 stuk
          - Proces-verbaal houdende verklaring der soevereiniteitsrechten over de eilandjes Steengrind en Het Weerdje (Nederland) en De Steen (België), gelegen in de gemeenten Itteren en Roosteren (Nederland) en Eelen (België) nabij de grenspalen 121 en 152 met twee kaarten en de Belgische ministeriële ratificatie., 1864-1865; 3620; 4 stukken
          - Ingekomen en minuten van uitgaande brieven betreffende de regeling der grenzen tussen Nederland en België in het Zwin., 1865-1870; 2989; 1 pak
          - Processen-verbaal der vergaderingen van de internationale commissie voor grensregeling in het kanaal van Gent naar Terneuzen., 1866; 3622; 3 stukken
          - Proces-verbaal houdende wijziging van de paragrafen 4 - 8 van artikel 133 van dat op 8 augustus 1843 opgemaakt betreffende de verplaatsing van grenspaal 339 tussen de gemeenten St. Kruis en Sint. Margarita., 1867; 3618; 1 stuk
          - Overeenkomst omtrent de grensscheiding in het Zwin benevens de minuut der ratificatie en een bijlage., 1869; 3621; 3 stukken
        - Vaststelling en onderhoud der grenzen: grens met Hannover, 3.6.2.1.3
          Zie ook inv.nrs. 3752 en 3753.
          - Traktaat betreffende de afstand van het graafschap Spiegelberg aan Hannover. Met bijlagen., 1819; 3622; 1 stuk
          - Stukken betreffende het grenstraktaat met Hannover gesloten op 2 juli 1824. Met een inhoudsopgave., 1819-1824; 706; 1 pak
          - Generaal proces-verbaal van afpaling der grens tussen Nederland en Hannover. In tweevoud., 1825; 3624; 2 banden
          - Ingekomen en minuten van uitgaande brieven over de uitvoering van het traktaat van grensscheiding op 2 juli 1824 met Hannover te Meppen gesloten., 1826-1853; 1733-1734; 2 pakken
            - Uitvoering van de artikelen 5, 19 en 25 van het traktaat, 1835 - 1853, 1733
            - Uitvoering van de artikelen 34, 35 en 38 van het traktaat, 1826 - 1849, 1734
          - Ingekomen en minuten van uitgaande brieven over het geschil met Hannover betreffende de plaatsing van grenspaal nr. 203 in de Dollard., 1845-1848; 1735, 3636; 2 pakken
            - 1845-1848, 1735
            - 1850-1870, 3636
          - Ingekomen en minuten van uitgaande brieven betreffende de grensscheiding tussen Nederland en Hannover., 1851-1869; 2994-2995; 2 pakken
            - 1851 - 1863 aug., 2994
            - 1863 sep. - 1869 mei, 2995
          - Stukken betreffende de vaststelling der grensaanduiding langs de gemeente Hardenberg tussen de palen genummerd 106 en 111, met twee kaartjes., 1856, 1864; 3623; 1 omslag
          - Stukken betreffende de vaststelling van de grenslijn in de Dollard (Paal 203)., 1860; 3625; 1 omslag
          - Proces-verbaal betreffende de wederoprichting van paal 152 aan het Schoonebekerdiep., 1865; 3626; 1 stuk
        - Vaststelling en onderhoud der grenzen: Pruisen, 3.6.2.1.4
          - Stukken betreffende de totstandkoming en uitvoering van de grenstraktaten met Pruisen gesloten op 26 juni en 7 oktober 1816., 1814-1818; 705; 1 pak
          - Stukken betreffende het sluiten en ratificeren van enige traktaten van grensscheiding tussen Nederland en Pruisen., 1816; 3723; 1 omslag
          - Ingekomen stukken van de commissarissen voor de vaststelling der Pruisische grens van Mook tot Drieland., 1816; 3628; 1 pak
          - Generaal proces-verbaal van abornement der grens tussen Nederland en Pruisen, vastgesteld en ondertekend te Emmerik op 23 september 1818., 3742; 2 delen
            - Origineel proces-verbaal, met daarbij ingebonden de bijbehorende kaarten.
            - Afschrift van het proces-verbaal, zonder kaarten.
          - Kaarten, behorend bij het afschrift van het genoemde generaal proces-verbaal van abornement., 1818; ---; 1 pak
            Oktober 1990 niet aangetroffen.
          - Overeenkomst betreffende de grens tussen de gemeenten Weismes (Pruisen) en Jalhay (thans België) met het Koninklijk Besluit tot goedkeuring daarvan., 1821-1822; 3730; 2 stukken
          - Overeenkomst tot wijziging van een gedeelte der grens tussen Nederland en Pruisen langs de provincie Gelderland en het stift Munster en opheffing van het recht van klauwengang aldaar, met bijlagen., 1823; ---; 1 omslag
          - Stukken betreffende de grenslijn in de Dollard, en betreffende het schoonhouden van de rivier de Vecht., 1825-1826, 1829 - 1830; 707; 1 pak
          - Nadere overeenkomst met afschrift daarvan, houdende wijziging der bij die van 30 oktober 1823 vastgestelde gedeeltelijke grens langs Gelderland en tot afschaffing van het recht van klauwengang langs de Munsterse grens., 1827; ---; 2 stukken
          - Reglement voor het onderhoud van het kanaal der Neder-Hettische landweer (landgraaf of schouwgracht). Met bijlagen., 1836-1838; 3731; 3 stukken
          - Ingekomen en minuten van uitgaande stukken over de vernieuwing van grenspalen tussen Nederland en Pruisen geplaatst., 1840-1870; 3737-3738; 2 pakken
            - 1840-1848, 3737
            - 1849-1870, 3738
          - Slotprotocol der verrichtingen der commissie te Emmerik bijeen geweest, om de grens tussen Netterden en Vrasselt (grenspalen nr. 711 en 712) vast te stellen. Met bijlagen., 1843; 3732; 1 omslag
          - Verklaring betreffende de vervanging van houten grenspalen door stenen palen., 1847; 3733; 1 stuk
          - Overeenkomst, houdende vaststelling van een reglement voor het onderhoud en de vernieuwing van grenspalen, met het besluit van goedkeuring daarvan en een afschrift der overeenkomst. Met bijlagen., 1852; 3734; 1 omslag
          - Ingekomen en minuten van uitgaande brieven over de grensscheiding tussen Nederland en Pruisen (gemeenten Eijgelshoven en Ubach over Worms, Vlodrop en Effelt, Dinxperlo en Suderwick)., 1854-1869; 2993; 1 pak
          - Verdrag met Pruisen gesloten tot wijziging van de vroegere met Hannover gesloten grensverdragen van 11 oktober 1784 en 2 juli 1824, alsmede het slotprotocol tot dit verdrag, de minuut der Nederlandse akte van bekrachtiging en een bijlage., 1867; 3627; 4 stukken
          - Vidimus van het protocol betrekkelijk de bijeenkomst te Emmerik gehouden op 30 oktober 1866, omtrent de verbetering van de oevers en de loop van de Rijn bij Lobith, met een kaart., 1867; 3735; 2 stukken
          - Verdrag, betrekkelijk de grensscheiding op enige punten tussen de provincie Limburg en het district Aken, met de minuut der akte van bekrachtiging., 1868; 3736; 2 stukken
          - Kaarten van de grensscheiding van de grens van Frankrijk tot de grens van Hannover., ongedateerd; ---; 1 pak
          - Kaarten van de grensscheiding van de grens van Frankrijk tot de grens van Hannover., ongedateerd; ---; 1 pak
        - Vaststelling en onderhoud der grenzen: koloniën, 3.6.2.1.5
          - Inlichtingen in verband met een plan tot grensregeling tussen Brits-Guyana en Brazilië., 1840-1852; 3467; 1 omslag
          - Ingekomen en minuten van uitgaande brieven over de grensscheiding tussen Brits-Guyana en Venezuela., 1842; 2998; 1 pak
          - Grensregeling en ruiling van grondgebied in de Timorse archipel., 1846-1861; 3462-3463; 2 pakken
            - 1846-1855, 3462
            - 1856-1861, 3463
          - Ingekomen en minuten van uitgaande brieven betreffende de grensscheiding in de Marowijne tussen Nederlands-Guyana en Frans-Guyana., 1849-1870; 2997; 1 pak
        - Schending van soevereiniteit en grenzen, 3.6.2.1.6
          - Stukken betreffende verveningen door Hannoveranen aan deze zijde der grens., 1853-1854; 3460; 1 pak
          - Stukken betreffende geschillen met het gouvernement van Haïti over de schending van de Nederlandse vlag door aanhouding en inbeslagneming van schepen en door de gevangenneming der bemanning en passagiers dier schepen., 1869-1870; 3206; 1 pak
      - Aangelegenheden met betrekking tot krijgsmacht, oorlog, neutraliteit en arbitrage, 3.6.2.2
        - Akten van overlijden van in hospitalen in Oostenrijk opgenomen militairen in de periode 1807 - 1810, van militairen uit de Franse legers uit de periode 1813 - 1814 en anderen uit de periode 1820 - 1821, en verzoeken om extracten uit registers van overledenen., 1807-1821; 3534; 1 pak
        - Soeverein besluit en reglement van 15 augustus 1814 en een uittreksel uit het Koninklijk Besluit van 25 oktober 1815 betreffende de huisvesting en verzorging van militaire troepen., 1814-1815; 773; 3 stukken
        - Brieven en rapporten van de militaire commissarissen bij de vreemde legerkorpsen de generaals Van Reede, Van der Capellen, Van Bylandt en Van Panhuys., 1815; 771; 1 pak
        - Stukken betreffende de vesting Luxemburg., 1818-1819; 765; 1 pak
        - Stukken betreffende een arbitrale uitspraak van de koning der Nederlanden in het grensgeschil tussen Groot-Brittannië en de Verenigde Staten van Noord-Amerika., 1830-1831; 708; 1 pak
        - Ingekomen en minuten van uitgaande brieven over de handhaving van de Nederlandse neutraliteit tijdens de Krim-oorlog., 1853-1856; 3185; 1 pak
        - Ingekomen en minuten van uitgaande brieven over het Nederlandse schip de Jonge Albert, dat door de Engelsen is aangehouden omdat de kapitein de blokkade van de Russische haven Riga zou hebben geschonden., 1854 en 1862; 3189; 1 pak
        - Ingekomen en minuten van uitgaande brieven over het vervoer van wapens en ammunitie tijdens de Krim-oorlog., 1854-1857; 3186-3187; 2 pakken
          - 1854 feb. - 1855 apr., 3186
          - 1855 mei - 1857 feb., 3187
        - Ingekomen en minuten van uitgaande brieven over de handhaving van de rechten van neutralen en van bescherming van de handel onder neutrale vlag in verband met de Krim-oorlog., 1854-1858; 3188; 1 pak
        - Zeerecht in oorlogstijd. Parijse declaratie van 11 april 1856. Voorstellen der Noord-Amerikaanse regering naar aanleiding van deze declaratie. Wenselijkheid der wederaanknoping der onderhandelingen van 1856. Onschendbaarheid van particulier eigendom. Bremer voorstellen. Herziening der Engelse neutraliteitswetten en regeling bij de wet van onderwerpen betreffende neutraliteit en schending der onzijdigheid in Engeland en ons land., 1856-1868; 3465; 1 pak
        - Ingekomen en minuten van uitgaande brieven over de werving van vreemdelingen voor de militaire dienst in Nederlands-Indië., 1856-1870; 3172-3174; 3 pakken
          - 1856 mei - 1857 dec., 3172
          - 1858-1861, 3173
          - 1862-1870, 3174